臺灣臺中地方法院刑事判決
111年度交簡上字第149號
上  訴  人  臺灣臺中地方檢察署檢察官
被      告  周木春


上列上訴人因被告過失傷害案件，不服本院民國111年2月25日11
1年度交簡字第84號第一審簡易判決（起訴案號：110年度偵字第
37073號），本院判決如下：
    主          文
上訴駁回。
    犯罪事實及理由
一、本判決所引用被告周木春以外之人於審判外之陳述，均經本
    院於審理時當庭直接提示而為合法調查，檢察官及被告均同
    意作為證據（見本院卷第68頁），本院審酌前開證據作成或
    取得狀況，均無非法或不當取證之情事，亦無顯不可信情況
    ，故認為適當而均得作為證據，依刑事訴訟法第159條之5規
    定，均具有證據能力。另本判決以下所引用之非供述證據，
    均與本案事實具有自然關聯性，且核屬書證、物證性質，又
    查無事證足認有違背法定程式或經偽造、變造所取得等證據
    排除之情事，復經本院依刑事訴訟法第164條、第165條踐行
    物證、書證之調查程序，亦堪認均有證據能力。
二、本案經本院合議庭審理結果，認原審判決認事用法及量刑均
    無不當，應予維持（詳如後述），並引用原審判決書記載之
    事實、證據及理由（如附件，含檢察官起訴書）。
三、檢察官上訴意旨略以：告訴人李雅娟本案車禍發生日起，迄
    今仍持續復健治療，而由告訴人於賢德醫院之診斷證明書，
    可知告訴人暈眩症狀應與本案車禍有關，告訴人仍時常發生
    眩暈症狀，導致日常生活有諸多不便；又依告訴人於北極星
    診所之診斷證明書，被告全身多處擦挫傷需接受銣雅鉻雷射
    手術；被告不僅事後未與告訴人達成和解，竟還咆哮怒罵告
    訴人，恐嚇告訴人人身安全，是原審判決僅量處拘役45日，
    顯屬過輕，請撤銷原判決，更為適法之判決等語。
四、本院之判斷：
　㈠按關於刑之量定及緩刑之宣告，係實體法上賦予法院得為自
    由裁量之事項，倘其未有逾越法律所規定之範圍，或濫用其
    權限，即不得任意指摘為違法（最高法院75年度台上字第70
    33號判決意旨參照）。經查：
　　1.原審依具體個案認定事實，認被告本案犯行罪證明確，並
      審酌：被告於本案騎乘機車時，未注意在劃有分向限制線
      之路段，不得駛入來車之車道內，即逕自跨越分向限制線
      迴車，肇致本案事故，進而造成告訴人受有上揭傷害，其
      過失程度非輕，顯有不該，另斟酌被告犯後坦承犯行，惟
      未能與告訴人達成和解等情，參以被告之素行，其所受教
      育反映之智識程度、就業情形、家庭經濟及生活狀況等一
      切情狀（見原審交易卷第37頁），暨檢察官具體求刑及被
      告對於科刑範圍之意見後，量處被告拘役45日，並諭知易
      科罰金之折算標準，此有原審判決書1份在卷可參。
　　2.經核原審判決認事用法並無違誤，就量刑部分，亦係以被
      告之責任為基礎，斟酌刑法第57條所列事項而為刑之量定
      ，尚稱妥適。而110年7月29日賢德醫院診斷證明書所載告
      訴人所受腦挫傷、全身多處擦挫傷等傷害，以及被告與告
      訴人未曾成立和解等情，均為原審判決時存在於卷內之事
      證，而業據原審予以斟酌，至告訴人因本案車禍所衍生之
      醫療費用，核屬民事求償之問題。另告訴人所稱被告出言
      恫嚇部分，則為被告堅詞否認（見本院卷第121頁），而
      卷內除告訴人之指訴外，並無客觀證據可為佐證，尚難逕
      採為本院判決之依據。再者，經比較原審公訴檢察官於開
      庭時所為之具體求刑，原審量處之刑度並未有過輕情事。
      從而，檢察官以量刑過輕為由上訴，為無理由，應予駁回
      。
　㈡至被告雖以書狀請求宣告緩刑等語（見本院卷第75頁），然
    被告既未與告訴人達成和解或賠償損害，復無其他暫不執行
    宣告刑為適當之情事，尚無從宣告緩刑，附此敘明。
據上論斷，依刑事訴訟法第455條之1第1項、第3項、第368條、
第373條，判決如主文。
本案經檢察官李毓珮提起公訴，檢察官朱介斌提起上訴，檢察官
王宜璇到庭執行職務。
中　　華　　民　　國　 111　　年　　 8　　月　　17　　日
                  刑事第十四庭  審判長法  官  黃司熒
                                      法  官  江健鋒
                                      法  官  田雅心
以上正本證明與原本無異。
不得上訴。
　　　　　　　　　　　　　　　　　　　書記官  王嘉麒　　
中　　華　　民　　國　　111 　年　　8 　　月　　17　　日
【附件】本院111年度交簡字第84號刑事簡易判決